臺灣士林地方法院民事裁定              100年度聲字第310號
聲  請  人  吳銘楨
            唐秋錚
            唐秋燕
上三人共同
代  理  人  李亢和律師
相  對  人  華山產物保險股份有限公司
法定代理人  賴清祺（財團法人保險事業發展中心清理人）
上列當事人間聲請停止執行事件，本院裁定如下：
    主  文
聲請人供擔保新臺幣壹拾萬元後，本院100 年度司執字第38364
號執行事件之強制執行程序，於本院100 年度補字第705 號債務
人異議之訴事件判決確定、和解或撤回起訴前應暫予停止。
    理  由
一、按有回復原狀之聲請，或提起再審或異議之訴，或對於和解
    為繼續審判之請求，或提起宣告調解無效之訴、撤銷調解之
    訴，或對於許可強制執行之裁定提起抗告時，法院因必要情
    形，或依聲請定相當並確實之擔保，得為停止強制執行之裁
    定，強制執行法第18條第2項定有明文。
二、聲請意旨略以：相對人於民國100 年7 月19日，持臺灣臺北
    地方法院93年度票字第7454號本票裁定（本票債務人為聲請
    人之被繼承人唐銘華。下稱系爭本票裁定）暨確定證明書為
    執行名義，對聲請人之財產為強制執行（本院100 年度司執
    字第38364 號，下稱系爭執行程序）。惟聲請人與唐銘華並
    未同居共財，亦不知悉唐銘華負有系爭本票裁定所載之債務
    （下稱系爭債務），依臺灣高等法院99年度上易字第293 號
    判決意旨，如由聲請人繼承系爭債務，顯有失公平。聲請人
    業已提起債務人異議之訴（本院100 年度補字第705 號），
    爰依強制執行法第18條第2 項規定，聲請裁定停止系爭執行
    程序等語。
三、本院調取系爭執行事件卷宗及債務人異議之訴事件卷宗審究
    後，認為聲請人停止強制執行程序之聲請為有理由，應予准
    許。另按，法院因必要情形或依聲請定相當並確實之擔保，
    為停止強制執行之裁定者，該擔保金額之多寡應如何認為相
    當，固屬法院職權裁量之範圍；惟此項擔保係擔保執行債權
    人因停止執行所應受之損害，故法院定擔保金額時，自應斟
    酌該債權人因停止執行可能遭受之損害，以為衡量之標準，
    非以債權額為依據（最高法院92年度臺抗字第480 號裁定要
    旨參照）。經查：本件相對人請求強制執行之金額為新臺幣
    （下同）59萬2,301 元，茲因聲請人聲請停止執行，相對人
    受償之時間必然延宕，是本件相對人因停止強制執行程序可
    能所受之損害，即為停止期間所發生之法定遲延利息。爰斟
    酌聲請人所提債權人異議之訴事件之訴訟標的價額未逾150
    萬元，為不得上訴第三審之事件，並審究司法院頒佈之各級
    法院辦案期限實施要點，民事通常程序第一審審判案件應於
    收案之日起1 年4 個月內終結，第二審審判案件為2 年，估
    計本件債務人異議之訴案件判決確定所需時間為3 年4 個月
    ，按法定週年利率5%計算，則相對人因停止執行所可能遭受
    之利息損失約為9 萬8,914 元（計算式：[592,301×5%×(3
    ＋4/12 )] =98,914 ，元以下四捨五入），再斟酌相對人因
    延後受償所負資金利用不便、市場價格波動之風險，認聲請
    人所應供之擔保以10萬元為適當，爰酌定如主文所示。
四、依強制執行法第18條第2 項，裁定如主文。
中    華    民    國   100    年    9     月    13    日
                  民事第二庭  法  官  王怡雯
以上正本證明與原本無異。
如對本裁定抗告，應於裁定送達後10日內向本院提出抗告狀，並
繳納抗告費新臺幣1,000 元。
中    華    民    國  100     年    9     月    13    日
                              書記官  林冠伶